{"present": {"1 Singular": {"Affirmative": "foligim", "Question": "an bhfoligim?", "Negative": "n\u00ed fholigim"}, "2 Singular": {"Affirmative": "foligeann t\u00fa", "Question": "an bhfoligeann t\u00fa?", "Negative": "n\u00ed fholigeann t\u00fa"}, "3 Singular": {"Male": {"Affirmative": "foligeann s\u00e9", "Question": "an bhfoligeann s\u00e9?", "Negative": "n\u00ed fholigeann s\u00e9"}, "Female": {"Affirmative": "foligeann s\u00ed", "Question": "an bhfoligeann s\u00ed?", "Negative": "n\u00ed fholigeann s\u00ed"}}, "1 Plural": {"Compressed": {"Affirmative": "foligimid", "Question": "an bhfoligimid?", "Negative": "n\u00ed fholigimid"}, "Extended": {"Affirmative": "foligeann muid", "Question": "an bhfoligeann muid?", "Negative": "n\u00ed fholigeann muid"}}, "2 Plural": {"Affirmative": "foligeann sibh", "Question": "an bhfoligeann sibh?", "Negative": "n\u00ed fholigeann sibh"}, "3 Plural": {"Affirmative": "foligeann siad", "Question": "an bhfoligeann siad?", "Negative": "n\u00ed fholigeann siad"}, "Passive": {"Affirmative": "foligtear", "Question": "an bhfoligtear?", "Negative": "n\u00ed fholigtear"}}, "future": {"1 Singular": {"Affirmative": "foligfidh m\u00e9", "Question": "an bhfoligfidh m\u00e9?", "Negative": "n\u00ed fholigfidh m\u00e9"}, "2 Singular": {"Affirmative": "foligfidh t\u00fa", "Question": "an bhfoligfidh t\u00fa?", "Negative": "n\u00ed fholigfidh t\u00fa"}, "3 Singular": {"Male": {"Affirmative": "foligfidh s\u00e9", "Question": "an bhfoligfidh s\u00e9?", "Negative": "n\u00ed fholigfidh s\u00e9"}, "Female": {"Affirmative": "foligfidh s\u00ed", "Question": "an bhfoligfidh s\u00ed?", "Negative": "n\u00ed fholigfidh s\u00ed"}}, "1 Plural": {"Compressed": {"Affirmative": "foligfimid", "Question": "an bhfoligfimid?", "Negative": "n\u00ed fholigfimid"}, "Extended": {"Affirmative": "foligfidh muid", "Question": "an bhfoligfidh muid?", "Negative": "n\u00ed fholigfidh muid"}}, "2 Plural": {"Affirmative": "foligfidh sibh", "Question": "an bhfoligfidh sibh?", "Negative": "n\u00ed fholigfidh sibh"}, "3 Plural": {"Affirmative": "foligfidh siad", "Question": "an bhfoligfidh siad?", "Negative": "n\u00ed fholigfidh siad"}, "Passive": {"Affirmative": "foligfear", "Question": "an bhfoligfear?", "Negative": "n\u00ed fholigfear"}}, "past": {"1 Singular": {"Affirmative": "d'fholig m\u00e9", "Question": "ar fholig m\u00e9?", "Negative": "n\u00edor fholig m\u00e9"}, "2 Singular": {"Affirmative": "d'fholig t\u00fa", "Question": "ar fholig t\u00fa?", "Negative": "n\u00edor fholig t\u00fa"}, "3 Singular": {"Male": {"Affirmative": "d'fholig s\u00e9", "Question": "ar fholig s\u00e9?", "Negative": "n\u00edor fholig s\u00e9"}, "Female": {"Affirmative": "d'fholig s\u00ed", "Question": "ar fholig s\u00ed?", "Negative": "n\u00edor fholig s\u00ed"}}, "1 Plural": {"Compressed": {"Affirmative": "d'fholigeamar", "Question": "ar fholigeamar?", "Negative": "n\u00edor fholigeamar"}, "Extended": {"Affirmative": "d'fholig muid", "Question": "ar fholig muid?", "Negative": "n\u00edor fholig muid"}}, "2 Plural": {"Affirmative": "d'fholig sibh", "Question": "ar fholig sibh?", "Negative": "n\u00edor fholig sibh"}, "3 Plural": {"Compressed": {"Affirmative": "d'fholig siad", "Question": "ar fholig siad?", "Negative": "n\u00edor fholig siad"}, "Extended": {"Affirmative": "d'fholigeadar", "Question": "ar fholigeadar?", "Negative": "n\u00edor fholigeadar"}}, "Passive": {"Affirmative": "foligeadh", "Question": "ar foligeadh?", "Negative": "n\u00edor foligeadh"}}, "condi": {"1 Singular": {"Affirmative": "d'fholigfinn", "Question": "an bhfoligfinn?", "Negative": "n\u00ed fholigfinn"}, "2 Singular": {"Affirmative": "d'fholigfe\u00e1", "Question": "an bhfoligfe\u00e1?", "Negative": "n\u00ed fholigfe\u00e1"}, "3 Singular": {"Male": {"Affirmative": "d'fholigfeadh s\u00e9", "Question": "an bhfoligfeadh s\u00e9?", "Negative": "n\u00ed fholigfeadh s\u00e9"}, "Female": {"Affirmative": "d'fholigfeadh s\u00ed", "Question": "an bhfoligfeadh s\u00ed?", "Negative": "n\u00ed fholigfeadh s\u00ed"}}, "1 Plural": {"Compressed": {"Affirmative": "d'fholigfimis", "Question": "an bhfoligfimis?", "Negative": "n\u00ed fholigfimis"}, "Extended": {"Affirmative": "d'fholigfeadh muid", "Question": "an bhfoligfeadh muid?", "Negative": "n\u00ed fholigfeadh muid"}}, "2 Plural": {"Affirmative": "d'fholigfeadh sibh", "Question": "an bhfoligfeadh sibh?", "Negative": "n\u00ed fholigfeadh sibh"}, "3 Plural": {"Compressed": {"Affirmative": "d'fholigfid\u00eds", "Question": "an bhfoligfid\u00eds?", "Negative": "n\u00ed fholigfid\u00eds"}, "Extended": {"Affirmative": "d'fholigfeadh siad", "Question": "an bhfoligfeadh siad?", "Negative": "n\u00ed fholigfeadh siad"}}, "Passive": {"Affirmative": "d'fholigf\u00ed", "Question": "an bhfoligf\u00ed?", "Negative": "n\u00ed fholigf\u00ed"}}, "imper": {"1 Singular": {"Affirmative": "foligim!", "Negative": "n\u00e1 foligim!"}, "2 Singular": {"Affirmative": "folig!", "Negative": "n\u00e1 folig!"}, "3 Singular": {"Male": {"Affirmative": "foligeadh s\u00e9!", "Negative": "n\u00e1 foligeadh s\u00e9!"}, "Female": {"Affirmative": "foligeadh s\u00ed!", "Negative": "n\u00e1 foligeadh s\u00ed!"}}, "1 Plural": {"Compressed": {"Affirmative": "foligimis!", "Negative": "n\u00e1 foligimis!"}, "Extended": {"Affirmative": "foligeadh muid!", "Negative": "n\u00e1 foligeadh muid!"}}, "2 Plural": {"Affirmative": "foligig\u00ed!", "Negative": "n\u00e1 foligig\u00ed!"}, "3 Plural": {"Compressed": {"Affirmative": "foligid\u00eds!", "Negative": "n\u00e1 foligid\u00eds!"}, "Extended": {"Affirmative": "foligeadh siad!", "Negative": "n\u00e1 foligeadh siad!"}}, "Passive": {"Affirmative": "foligtear!", "Negative": "n\u00e1 foligtear!"}}, "pastConti": {"1 Singular": {"Affirmative": "d'fholiginn", "Question": "an bhfoliginn?", "Negative": "n\u00ed fholiginn"}, "2 Singular": {"Affirmative": "d'fholigte\u00e1", "Question": "an bhfoligte\u00e1?", "Negative": "n\u00ed fholigte\u00e1"}, "3 Singular": {"Male": {"Affirmative": "d'fholigeadh s\u00e9", "Question": "an bhfoligeadh s\u00e9?", "Negative": "n\u00ed fholigeadh s\u00e9"}, "Female": {"Affirmative": "d'fholigeadh s\u00ed", "Question": "an bhfoligeadh s\u00ed?", "Negative": "n\u00ed fholigeadh s\u00ed"}}, "1 Plural": {"Compressed": {"Affirmative": "d'fholigimis", "Question": "an bhfoligimis?", "Negative": "n\u00ed fholigimis"}, "Extended": {"Affirmative": "d'fholigeadh muid", "Question": "an bhfoligeadh muid?", "Negative": "n\u00ed fholigeadh muid"}}, "2 Plural": {"Affirmative": "d'fholigeadh sibh", "Question": "an bhfoligeadh sibh?", "Negative": "n\u00ed fholigeadh sibh"}, "3 Plural": {"Compressed": {"Affirmative": "d'fholigid\u00eds", "Question": "an bhfoligid\u00eds?", "Negative": "n\u00ed fholigid\u00eds"}, "Extended": {"Affirmative": "d'fholigeadh siad", "Question": "an bhfoligeadh siad?", "Negative": "n\u00ed fholigeadh siad"}}, "Passive": {"Affirmative": "d'fholigt\u00ed", "Question": "an bhfoligt\u00ed?", "Negative": "n\u00ed fholigt\u00ed"}}, "subj": {"1 Singular": {"Affirmative": "go bhfolige m\u00e9", "Negative": "n\u00e1r fholige m\u00e9"}, "2 Singular": {"Affirmative": "go bhfolige t\u00fa", "Negative": "n\u00e1r fholige t\u00fa"}, "3 Singular": {"Male": {"Affirmative": "go bhfolige s\u00e9", "Negative": "n\u00e1r fholige s\u00e9"}, "Female": {"Affirmative": "go bhfolige s\u00ed", "Negative": "n\u00e1r fholige s\u00ed"}}, "1 Plural": {"Compressed": {"Affirmative": "go bhfoligimid", "Negative": "n\u00e1r fholigimid"}, "Extended": {"Affirmative": "go bhfolige muid", "Negative": "n\u00e1r fholige muid"}}, "2 Plural": {"Affirmative": "go bhfolige sibh", "Negative": "n\u00e1r fholige sibh"}, "3 Plural": {"Affirmative": "go bhfolige siad", "Negative": "n\u00e1r fholige siad"}, "Passive": {"Affirmative": "go bhfoligtear", "Negative": "n\u00e1r fholigtear"}}, "verbal noun": "foligean", "verbal adjective": "foligthe"}